臺灣臺北地方法院刑事判決　　　　　　　93年度易字第1163號
公　訴　人　臺灣臺北地方法院檢察署檢察官
被　　　告　甲○○
上列被告因竊盜案件，經檢察官提起公訴（九十三年度偵緝字第
五０三號），本院判決如下：
    主    文
甲○○竊盜，處有期徒刑伍月，如易科罰金，以佰元折算壹日
。
    犯罪事實
一、甲○○於民國九十二年八月一日起受雇於乙○○所經營之聖
    保羅全美幼兒學校（設臺北市大安區○○○路○段二一０號
    一樓），擔任該校之美語教師，依據甲○○與乙○○所約定
    之僱傭契約，甲○○之工作期間應自九十二年八月一日起至
    九十三年七月三十一日止，薪資為新台幣（以下同）六萬五
    千元，每月五日領取薪資，甲○○於九十二年八月底向乙○
    ○表示欲先支領九月份薪資，乙○○乃於同年九月三日將甲
    ○○之薪資七萬元置於薪資袋內連同其所有之皮夾一只（內
    有現金一萬五千元，
    託商業銀行、國泰世華銀行及荷蘭銀行【檢察官起訴書誤載
    為玉山商業銀行及安信美國運通銀行，應予更正】之信用卡
    各一張，及彰化商業銀行、日盛商業銀行及建華商業銀行之
    金融卡各一張）一同置於其園長辦公室內，詎甲○○竟意圖
    為自己不法之所有，於同日中午十二時二十分許，趁乙○○
    外出接送學童之際，進入該幼兒學校一樓之乙○○園長辦公
    室內，竊取乙○○所有之上開皮夾一只及內裝有七萬元之薪
    資袋，又於該幼兒學校二樓之教室內竊取價值約三、四千元
    之美語書籍Ｌａｎｇｕａｇｅ　Ａｒｔｓ　Ｋ教科書及練習
    本各一本、Ｌａｎｇｕａｇｅ　Ａｒｔｓ教科書及教師手冊
    各一本，得手後旋即離開聖保羅全美幼兒學校。嗣於同日十
    三時許，乙○○返回其辦公室內，發現上開財物遭竊，即調
    閱該校一樓之監視錄影帶，而知上情。
二、案經乙○○訴由臺北市政府警察局大安分局移送臺灣臺北地
　  方法院檢察署（下稱臺北地檢署）檢察官偵查起訴。
　　理　　由
一、證據之認定：
  (一)被告甲○○於本院審理時固承認其於九十二年九月三日有進
　　入乙○○之辦公室拿取裝有七萬元之薪資袋，並有帶走上開
　　四本書籍之事實，惟矢口否認有何竊盜犯行，辯稱：我只有
　　拿走我應得的薪水七萬元而已，我並沒有拿走乙○○的皮夾
　　以及其內的財物，至於上開四本書籍是在九月一日拿走的，
　　，而且是為了要寫教學計畫云云。
  (二)茲就本院認定被告有本件犯行之證據分述如下：
  1.證人即告訴人乙○○之證述：
    告訴人乙○○已於本院九十四年一月二十日審理時以證人之
    身分到庭，並在具結負擔偽證罪心理處罰之狀態下，且由檢
    察官及被告對其進行交互詰問之情形下而為證述，又其在本
    院所為證述內容與其之前在警詢及檢察官偵訊時所為證述內
    容相同（詳本院該次期日審判筆錄及偵查卷第七頁至第十二
    頁詢問筆錄、第二七頁、第二八頁之訊問筆錄），則告訴人
    乙○○在本院前開期日審理時所為證述，因已經過具結，且
    由被告對其行使憲法保障之對質詰問權（司法院大法官會議
    第五八二號解釋參照），且與其之前在警詢及檢察官偵訊時
    所為證述內容相同，在本件訴訟上，本院當認其在本院審判
    中所為前開證述，在理論上屬於「較好的證據」，而認為其
    前開在本院審理時所為之證述有證據能力（王兆鵬教授著刑
    事訴訟法講義(二)一書第二六一頁，二００三年四月二版第一
    刷參照）。
  2.告訴人乙○○具名之領據一紙（見偵字卷第四九頁）：
    此領據為為告訴人乙○○所簽名表示收到發還之信用卡三張
    及
    據上所記載財物之書面陳述，依刑事訴訟法第一百五十九條
    第一項之規定，原則上不具證據能力，惟該領據係證明乙○
    ○所有之前開信用卡三張及
    為乙○○所領回之事實，被告於本院九十四年一月二十日審
    理時已表示對此部分事實並不爭執，而檢察官亦表示同意此
    領據作為證據使用（本院九十四年一月二十日審判筆錄參照
    ），故該領據具有證據能力。
  3.扣案之告訴人乙○○失竊皮包一只：
    此皮包係告訴人乙○○所有，於九十二年九月三日失竊後，
    於同年月六日尋獲，而乙○○於檢察官九十二年十一月十二
    日偵查時庭呈，由檢察官當庭諭知留存臺北地檢署（偵字卷
    第三四頁參照），此並非傳聞證據，而被告於本院九十四年
    一月二十日審理時已表示對此部分事實並不爭執，而檢察官
    亦表示同意此皮包作為證據使用（本院九十四年一月二十日
    審判筆錄參照），故此皮包具有證據能力。
  4.監視錄影帶之翻拍照片三張（偵字卷第三一頁至第三三頁）
    ：
    此照片係由聖保羅全美幼兒學校一樓櫃臺及二樓教室所裝設
    之監視器錄得之影像翻拍而成，該影像係分別拍攝於九十二
    年九月三日十時四十四分在二樓教室、同日十二時五分及十
    二時十八分在一樓櫃臺僅有被告一人在場之情形，此並非傳
    聞證據，而被告於本院九十四年一月二十日審理時已表示對
    此部分事實並不爭執，而檢察官亦表示同意此照片作為證據
    使用（本院九十四年一月二十日審判筆錄參照），故此三張
    照片具有證據能力。
  5.聖保羅全美幼兒學校一樓櫃臺之相片一張（附於本院九十三
    年十二月二日準備程序筆錄後）：
    此照片係拍攝聖保羅全美幼兒學校一樓櫃臺之陳設，並非傳
    聞證據，而被告於本院九十四年一月二十日審理時已表示對
    此部分事實並不爭執，而檢察官亦表示同意此照片作為證據
    使用（本院九十四年一月二十日審判筆錄參照），故此照片
    具有證據能力。
  6.被告與告訴人所簽訂之僱傭契約一份（偵緝字卷第二九頁至
    第三四頁參照）：
    此份契約係被告與告訴人於九十二年七月二十八日、就被告
    願受僱於告訴人於聖保羅全美幼兒學校擔任美語教師之內容
    ，由雙方共同簽訂，此並非傳聞證據，而被告於本院九十四
    年一月二十日審理時已表示對此部分事實並不爭執，而檢察
    官亦表示同意此契約作為證據使用（本院九十四年一月二十
    日審判筆錄參照），故此份契約具有證據能力。
  (三)被告有竊取薪資袋七萬元及教科書四本之事實部分說明如下
    ：
  1.被告有至告訴人辦公室拿取內裝有七萬元之薪資袋，以及曾
    將聖保羅全美幼兒學校之美語書籍Ｌａｎｇｕａｇｅ　Ａｒ
    ｔｓ　Ｋ教科書及練習本各一本、Ｌａｎｇｕａｇｅ　Ａｒ
    ｔｓ教科書及教師手冊各一本拿走之事實，為被告所是認，
    且經告訴人人乙○○於本院九十四年一月二十日審理時證述
    屬實（本院當日審判筆錄參照），而被告嗣後於檢察官九十
    三年四月十五日訊問時將上開四本書籍當庭返還告訴人（偵
    緝字卷第二二頁參照），益證被告確實有拿取該四本書籍之
    情。
  2.此部分之爭點乃在於，被告拿取薪資袋七萬元及上開四本書
  (1)被告與告訴人乙○○於九十二年七月二十八日簽訂契約，約
    定被告自九十二年八月一日至九十三年七月三十一日在聖保
    羅全美幼兒學校擔任老師，每月五號發放薪水，薪資六萬五
    千元等情，為被告所不爭執，且為告訴人乙○○於本院九十
    四年一月二十日審理時證述明確（本院當日審判筆錄參照）
    ，並有僱傭契約一份在卷可稽。
  (2)告訴人乙○○於本院九十四年一月二十日審理時證稱：被告
    自九十二年八月一日起在聖保羅全美幼兒學校擔任老師，當
    時被告的薪水約七萬元，本應於每月五號發放薪水，但是被
    告在九十二年八月三十一日向我表示希望在九月一日先預支
    薪水，我便答應她說我會在九月三日準備好她的薪水，我在
    九月三日早上將她的薪水放在薪資袋內，連同我的小皮包一
    起放在我的辦公室裡，我打算在中午或是被告下班的時候再
    將薪水拿給被告，當天中午我離開學校去接送學生，將近一
    點左右，我回到學校進入辦公室，發現薪資袋連同小皮包都
    不見了，另外，我也發現原本放置在二樓教室、在九月三日
    以前還有看到的四本教科書，也都不見了，那四本教科書合
    計約三、四千元，其中Ｌａｎｇｕａｇｅ　Ａｒｔｓ教科書
    及教師手冊各一本是剛訂沒多久，而且被告當天下午就沒有
    去上班了，我們打電話也找不到被告，被告也沒有告訴我們
    她要離職等語（本院當日審判筆錄參照）。
  (3)由此可知，被告於九十二年九月份僅在聖保羅全美幼兒學校
    工作三日即預先支領九月份整月的薪水，而其於該七萬元尚
    未移轉至其所有前，即自行進入乙○○辦公室拿取，復未告
    知乙○○，且取得後旋即離去，未再返回聖保羅全美幼兒學
    校工作，顯然其拿取該薪資時即有不法所有意圖甚明，又被
    告確實於九月三日才拿走上開四本教科書，且其既已計畫要
    離開該校，不再任教，則其所辯稱拿取上開四本教科書係為
    製作教學計畫云云，顯不足採，益證其於拿取該四本教科書
    時主觀上即具有不法所有意圖。
  (四)被告有竊取乙○○所有之小皮包一只（內有現金一萬五千元
    ，
    世華銀行及荷蘭銀行之信用卡各一張，及彰化商業銀行、日
    盛商業銀行及建華商業銀行之金融卡各一張）之事實，說明
    如下：
  1.查告訴人乙○○置於其辦公室內之上開小皮包一只確實於九
    十二年九月三日失竊，而於同年九月六日尋獲該只小皮包及
    其內之中國信託商業銀行、國泰世華銀行及荷蘭銀行之信用
    卡各一張之事實，為告訴人乙○○於本院九十四年一月二十
    日證述明確（本院當日審判筆錄參照），且有告訴人所書立
    領回上開信用卡三張之領據一紙在卷可稽，復有上開皮包一
    只扣案可證。而被告於九十二年九月三日中午進入告訴人之
    辦公室內竊取薪資袋一節，已如前述，且有監視器翻拍相片
    三張在卷可證。又聖保羅全美幼兒學校一樓是告訴人之辦公
    室及櫃臺，二樓是教室等情，為被告及告訴人均不爭執，並
    有聖保羅全美幼兒學校一樓櫃臺之相片一張在卷足憑。
  2.告訴人乙○○於本院九十四年一月二十日證稱：我在九月三
    日當天將被告的薪水放在薪資袋內，連同小皮夾一起放在我
    的辦公室內，我準備被告的薪水一事只有我與被告知道，沒
    有其他的人知道這件事情，當天我一直在辦公室內，中午的
    時候我與其他的老師都離開學校去接學生，因為被告是教英
    文的老師，所以不用接送學生，我在將近一點時回到我的辦
    公室，發現我的薪資袋及皮包都不見了，我就去看監視錄影
    帶，發現當天中午的時間，只有被告一人在一樓的櫃臺區內
    ，但是到了十二時二十分左右，監視器就被關機了等語明確
    （本院當日審判筆錄參照）。
  3.由上可知，告訴人所有之上開皮夾係連同薪資袋一起放在告
    訴人之辦公室內，而該皮夾亦與薪資袋在同一時間即九十三
    年九月三日中午時間遭竊，又該時間僅有被告一人進入告訴
    人之辦公室內，參以被告於當天中午離開聖保羅全美幼兒學
    校後即未再返回等情，足見告訴人所有之上開皮夾亦為被告
    所竊無訛。
  (五)綜上所述，足認被告確實於九十二年九月三日中午進入位於
    聖保羅全美幼兒學校一樓之告訴人辦公室內，竊取裝有七萬
    元之薪資袋及告訴人所有之小皮包一只（內有現金一萬五千
    元，
    泰世華銀行及荷蘭銀行之信用卡各一張，及彰化商業銀行、
    日盛商業銀行及建華商業銀行之金融卡各一張），並至該校
    二樓教室竊取美語書籍Ｌａｎｇｕａｇｅ　Ａｒｔｓ　Ｋ教
    科書及練習本各一本、Ｌａｎｇｕａｇｅ　Ａｒｔｓ教科書
    及教師手冊各一本之行為，本件事證明確，被告所為上開辯
    解均不足採，被告之犯行堪以認定。
二、論罪科刑之法律適用：
    核被告甲○○所為，係犯刑法第三百二十條第一項之竊盜罪
    。爰審酌其犯罪之手段、目的，及犯罪後仍毫無悔意等一切
    情狀，本院認全程到庭實行公訴之檢察官於本院審理時，對
    被告具體求刑有期徒刑七月，稍嫌過重，且與被告之犯行不
    相當，本院認對被告判處有期徒刑五月，即與被告本件之犯
    行相當，爰量處如主文所示之刑，並諭知易科罰金之折算標
    準。
據上論斷，應依刑事訴訟法第二百九十九條第一項前段，刑法第
三百二十條第一項、第四十一條第一項前段，罰金罰鍰提高標準
條例第一條前段、第二條，判決如主文。
本案經檢察官游儒倡到庭執行職務。
中　　華　　民　　國　　94　　年　　4 　　月　　27　　日
　　　　　　　　　刑事第九庭    審判長法  官  官信成
                                      法  官  葉珊谷
                                      法　官　林怡秀
以上正本證明與原本無異。
如不服本判決，應於判決送達後10日內，向本院提出上訴狀。
      　　　　　　　　　　　　　　　　書記官　林義盛
中　　華　　民　　國　　94　　年　　4 　　月　　27　　日
附錄本案論罪科刑法條全文：
中華民國刑法第320條
（普通竊盜罪、竊佔罪）
意圖為自己或第三人不法之所有，而竊取他人之動產者，為竊盜
罪，處五年以下有期徒刑、拘役或五百元以下罰金。
意圖為自己或第三人不法之利益，而竊佔他人之不動產者，依前
項之規定處斷。
前二項之未遂犯罰之。
